臺灣彰化地方法院刑事判決　　　　　　　　　　　　九十二年度訴字第一四六五號
　　公　訴　人　臺灣彰化地方法院檢察署檢察官
　　被　　　告　癸○○
右列被告因偽造文書等案件，經檢察官提起公訴（九十二年度偵字第六０八七、七三
０四、七九九五、八三四０、八六一二、八六三九號），本院依簡式審判程序判決如
左：
    主      文
癸○○連續結夥三人以上，攜帶兇器，毀越安全設備竊盜，處有期徒刑年陸月。
成都銀樓民國九十二年十月八日、十日、十一日金飾買入登記簿上癸○○偽造之「柯
明宏」署名枚、扣案之網子捌個、現金新臺幣肆仟捌佰元均沒收。
    事      實
一、癸○○前因竊盜案件，經本院於民國九十二年六月十九日以九十二年度易字第五
    一三號判決判處有期徒刑五月，如易科罰金以三百元折算一日，並於同年七月二
    十日確定。詎仍不知警惕，其與壬○○（另經本院判處有期徒刑三年四月，現上
    訴於臺灣高等法院臺中分院）、甲○○（另經本院判處有期徒刑一年四月確定）
    均因欠缺金錢花用，乃尋思竊取財物變賣求現，又見一般住家多於屋外擺設盆栽
    、花盆，易於下手行竊，而蒜頭及神明廳內懸掛之金牌或金飾，亦得輕易出售銷
    贓，竟萌生意圖為自己不法所有之概括犯意，而於附表所示之時間地點，或由癸○○單獨一人（附表編號九至十一、十四至十七部分），或由癸○○與甲○○互
    為犯意之聯絡（附表編號一至四、七、八部分），或由癸○○與壬○○互為犯意
    之聯絡（附表編號十二、十三部分），或由癸○○、壬○○、甲○○互為犯意之
    聯絡（附表編號五、六部分），以附表所示之犯罪方法，竊取附表所示財物，除
    其中附表編號十二、十三部分因未能尋獲財物或遭屋主發覺致未能遂其竊盜犯行
    外，其餘部分均竊取得手（如附表所示之侵入住宅、建築物、毀損部分均未據告
    訴）。而癸○○於竊得附表編號十四、十五、十七所示金牌後，復基於行使偽造
    私文書之概括犯意，連續於九十二年十月八日、十日、十一日帶往彰化縣伸港鄉
    「成都銀樓」變賣時，各在當日之金飾買入登記簿上偽簽「柯明宏」之署名，藉
    以掩飾其真實身分，並向該銀樓表示典當金飾持以行使，分別得款新臺幣（下同
    ）三千五百五十一元、三千三百十六元、九千六百四十二元，足以生損害於柯明
    宏本人及成都銀樓之財產權益。嗣於民國九十二年九月十六日下午六時許，經警
    前往癸○○、壬○○位在彰化縣伸港鄉○○村○○路一三八號住處執行搜索時，
    當場扣得壬○○所有供竊取蒜頭使用之網子八個；另於同年十月十一日晚間八時
    許，在彰化縣伸港鄉○○村○○路一三八之二號住處內為警查獲，並當場查扣其
    行使偽造私文書所得、典當金飾花用剩餘之四千八百元現金，始悉上情。
二、案經彰化縣警察局和美分局報請臺灣彰化地方法院檢察署檢察官偵查起訴。
    理      由
一、本件被告癸○○於準備程序中，先就右揭犯罪事實為有罪之陳述，且所犯係死刑
    、無期徒刑、最輕本刑為三年以上有期徒刑以外之罪，經本院合議庭依刑事訴訟
    法第二百七十三條之一第一項之規定，裁定由法官一人獨任進行簡式審判程序，
    先此敘明。
二、右揭事實，業據被告癸○○於警詢及偵審中坦承不諱，核與同案被告壬○○、甲○○供述情節相符，又有被害人巳○○、丑○○、乙○○、辛○○、己○○、子
    ○○、庚○○、辰○○、卯○○、黃冠霖、丙○○、寅○、丁○○、戊○○指訴
    財物遭竊經過無訛，並經證人即收購失竊花盆之鄭惠玲於警詢及偵查中證述明確
    ，復有金飾買入登記簿一張、照片三十三張、贓物認領保管單三張附卷可稽，及
    竊取蒜頭使用之網子八個、行使偽造私文書得款四千八百元扣案為憑，足徵被告
    前揭自白應屬實情。而破壞剪為金屬材質製成，末端尖銳，以之揮刺人之身體足
    以造成傷害甚至取人性命，客觀上自可作為兇器使用，殆無疑義。又被告於金飾
    買入登記簿上偽簽「柯明宏」之署名，藉以掩飾其真實身分，並向成都銀樓表示
    典當金飾持以行使，而分別得款三千五百五十一元、三千三百十六元、九千六百
    四十二元，自足以生損害於柯明宏本人及成都銀樓之財產權益。本案事證已臻明
    確，被告犯行至堪認定。
三、核被告癸○○於附表編號一至四、七、九、十、十四至十七所為，係犯刑法第三
    百二十條第一項之普通竊盜罪，其於附表編號五、六所為，則係犯同法第三百二
    十一條第一項第二、三、四款之結夥三人攜帶兇器毀越安全設備加重竊盜罪，其
    於附表編號八所為，係犯同條第一項第二、三款之攜帶兇器毀越安全設備加重竊
盜既遂罪；其於附表編號十一所為，係犯同條第一項第二款之毀越安全設備加重
    竊盜罪；其於附表編號十二、十三所為，係犯同條第二項、第一項第二、三款之
    攜帶兇器踰越安全設備加重竊盜未遂罪。其冒用「柯明宏」之身分簽名於金飾買
    入登記簿上，並與其餘記載事項結合而成獨立文書，其後復持以行使，所為係犯
    刑法第二百十六條、第二百十條之行使偽造私文書罪。被告偽造「柯明宏」署名
    之部分行為，應為偽造私文書之全部行為所吸收，而偽造該文書之低度行為，又
    為行使之高度行為所吸收，均不另論罪。除被告單獨一人所犯竊盜犯行外，其餘
    各次竊盜犯罪，依附表所示之各該犯罪人數，與共犯壬○○、甲○○等人均有犯
    意聯絡及行為分擔，皆屬共同正犯。又被告所為多次竊盜、行使偽造私文書犯行
    ，均時間緊接，方法相同，各觸犯基本構成要件相同之罪名，顯係基於概括犯意
    反覆為之，竊盜部分應依連續犯之規定從情節較重之附表編號六犯行，論以結夥
    三人攜帶兇器毀越安全設備加重竊盜既遂一罪，行使偽造私文書部分亦依連續犯
    規定論以一罪，並均依法加重其刑。至其所犯上開加重竊盜及行使偽造私文書罪
    ，則有方法結果之牽連關係，應從較重之加重竊盜罪論處。另被告於附表編號一
    至四之竊盜犯行，雖係於本院九十二年度易字第五一三號其所涉竊盜案件判決確
    定前所為，惟刑事案件既判力對於時間效力之範圍，本應以最後審理事實法院之
    宣示判決日為判斷標準（最高法院八十二年度第四次刑事庭會議決議參照），前
    案既係於九十二年六月十九日經第一審法院宣示判決，其後未據檢察官或被告上
    訴，而於同年七月二十日確定，則被告係於該案宣判後、確定前之同年六月三十
    日涉犯附表編號一至四竊盜犯行，揆諸前揭決議意旨，當非前案確定判決效力所
    及。公訴意旨誤指被告所涉附表編號一至四犯行曾經判決確定，不得再行追訴，
    法律見解非無可議，尚無足取。惟此部分既與前揭其餘竊盜犯行有連續犯之裁判
    上一罪關係，已如前述，應為起訴效力所及，基於審判不可分原則，本院仍應併
    予審理，附此敘明。爰審酌被告年少力強，不知憑恃己力賺取生活所需，竟率然
    多次竊取他人財物，次數甚為頻繁，時間亦屬密集，雖所得財物價值有限，然已
    足以彰顯被告主觀惡性非輕，品行不端，自應使其接受相當期間監禁教化，以矯
    正竊盜惡習。又被告於先前所涉竊盜案件經本院判處徒刑後，仍未見其有警惕悛
    悔之心，猶繼續行竊他人財物不輟；在本案九十二年九月十六日為警初次查獲後
    ，被告亦未放棄盜取他人財物之犯罪決意，反而再為附表編號十一至十七之竊盜
    犯行，毫無視於刑罰制裁之存在，益徵其法治觀念淡薄，更應嚴予責難；惟念及
    被告於偵審期間尚知坦承犯行，及其犯罪動機、手段、目的、所生危害、智識程
    度等一切情狀，量處如主文所示之刑，以示懲儆。被告於成都銀樓九十二年十月
    八日、十日、十一日金飾買入登記簿上偽造之「柯明宏」署名三枚，應依刑法第
    二百十九條之規定沒收；扣案之網子八個，係被告與共犯壬○○、甲○○用於行
    竊蒜頭所用之物，且屬共犯壬○○所有，業經被告於本院審理時供承甚明，應依
    刑法第三十八條第一項第二款之規定，宣告沒收。至於被告竊得金飾後典當花用
    所餘現金四千八百元，雖無從認定係竊盜犯罪直接所得之物（司法院院字第二一
    四０號解釋、最高法院十八年上字第一二０二號判例要旨參照），惟被告於典當
    金飾過程中，另以偽造「柯明宏」署名於金飾買入登記簿上之犯罪手法，始得遂
    其得財目的，就該變贓得款部分仍應認係被告行使偽造私文書犯罪直接所得之物
    ，且屬被告所有，爰依刑法第三十八條第一項第三款之規定諭知沒收。
據上論斷，應依刑事訴訟法第二百七十三條之一第一項、第二百九十九條第一項前段
，刑法第二十八條、第五十六條、第二百十條、第二百十六條、第三百二十一條第一
項第二款、第三款、第四款、第五十五條、第二百十九條、第三十八條第一項第二款
、第三款，判決如主文。
本案經檢察官陳德芳到庭執行職務。
中    華    民    國    九十三      年      八      月      二十        日
                                臺灣彰化地方法院刑事第三庭
                                    法      官  高  文  崇
右正本證明與原本無異。
如不服本判決，應於判決送達後十日內向本院提出上訴狀( 須附繕本 )。
告訴人或被害人對於判決如有不服具備理由請求檢察官上訴者，其上訴期間之計算係
以檢察官收受判決正本之日期為準。
                                    法院書記官  謝  志  鑫
中    華    民    國    九十三      年      八      月      二十七      日
刑法第三百二十一條第一項第二款、第三款、第四款：
犯竊盜罪而有左列情形之一者，處六月以上五年以下有期徒刑：
二、毀越門扇、牆垣或其他安全設備而犯之者。
三、攜帶兇器而犯之者。
四、結夥三人以上而犯之者。
附表：
 ┌───┬────┬────────┬────────────┬─────┬─────────────┬──┐
 │編號  │犯罪人  │犯罪時間        │犯罪地點                │被害人    │犯罪方法                  │備註│
 │      │        │                │                        │          │                          │    │
 ├───┼────┼────────┼────────────┼─────┼─────────────┼──┤
 │一    │甲○○  │九十二年六月三十│彰化縣和美鎮○○○街七十│巳○○    │癸○○徒手將物品搬運上王協│既遂│
 │      │癸○○  │日凌晨二時至三時│六號前                  │          │儒駕駛之車號ＯＭ－五一三三│    │
 │      │        │間              │                        │          │號自小貨車，共竊得陶瓷花盆│    │
 │      │        │                │                        │          │二個（價值約新台幣《下同》│    │
 │      │        │                │                        │          │一千元）。                │    │
 ├───┼────┼────────┼────────────┼─────┼─────────────┼──┤
 │二    │甲○○  │九十二年六月三十│彰化縣和美鎮○○○街八十│丑○○    │癸○○徒手將物品搬運上王協│既遂│
 │      │癸○○  │日凌晨二時至三時│六巷三號前              │          │儒駕駛之車號ＯＭ－五一三三│    │
 │      │        │間              │                        │          │號自小貨車，共竊得盆栽二個│    │
 │      │        │                │                        │          │（價值約六千元）。        │    │
 ├───┼────┼────────┼────────────┼─────┼─────────────┼──┤
 │三    │甲○○  │九十二年六月三十│彰化縣和美鎮○○○村○街│乙○○    │癸○○徒手將物品搬運上王協│既遂│
 │      │癸○○  │日凌晨二時至三時│四十九號前              │          │儒駕駛之車號ＯＭ－五一三三│    │
 │      │        │間              │                        │          │號自小貨車，共竊得陶瓷花盆│    │
 │      │        │                │                        │          │一個（價值約五百元）。    │    │
 ├───┼────┼────────┼────────────┼─────┼─────────────┼──┤
 │四    │甲○○  │九十二年六月三十│彰化縣和美鎮糖友里境內某│不詳      │癸○○徒手將物品搬運上王協│既遂│
 │      │癸○○  │日凌晨二時至三時│處                      │          │儒駕駛之車號ＯＭ－五一三三│    │
 │      │        │間              │                        │          │號自小貨車，共竊得花盆七個│    │
 │      │        │                │                        │          │（價值不詳），嗣售予不知情│    │
 │      │        │                │                        │          │之鄭惠玲（另經檢察官為不起│    │
 │      │        │                │                        │          │訴處分確定）。            │    │
 ├───┼────┼────────┼────────────┼─────┼─────────────┼──┤
 │五    │甲○○  │九十二年八月三十│彰化縣伸港鄉○○路四十八│辛○○    │由癸○○以足供作為兇器使用│既遂│
 │      │癸○○  │一日晚上八時許  │之一號倉庫              │          │之破壞剪毀壞鐵窗等安全設備│    │
 │      │壬○○  │                │                        │          │，癸○○、甲○○即踰越鐵窗│    │
 │      │        │                │                        │          │入內竊取蒜頭五、六百台斤（│    │
 │      │        │                │                        │          │價值約二萬元），壬○○則在│    │
 │      │        │                │                        │          │外把風。                  │    │
 ├───┼────┼────────┼────────────┼─────┼─────────────┼──┤
 │六    │甲○○  │九十二年九月三日│彰化縣伸港鄉○○路一之十│己○○    │由癸○○以足供作為兇器使用│既遂│
 │      │癸○○  │凌晨一時許      │號倉庫                  │          │之破壞剪毀壞鐵窗等安全設備│    │
 │      │壬○○  │                │                        │          │，癸○○、甲○○即踰越鐵窗│    │
 │      │        │                │                        │          │入內竊取蒜頭七、八百台斤（│    │
 │      │        │                │                        │          │價值約二萬四千元），壬○○│    │
 │      │        │                │                        │          │則在外把風。              │    │
 ├───┼────┼────────┼────────────┼─────┼─────────────┼──┤
 │七    │甲○○  │九十二年九月四日│彰化縣伸港鄉○○路六之六│子○○    │趁大門未關，由一人入內竊取│既遂│
 │      │癸○○  │零時許          │十號倉庫                │          │，另一人在外把風，共竊得蒜│    │
 │      │        │                │                        │          │頭三百多台斤（價值約一萬八│    │
 │      │        │                │                        │          │千元）。                  │ │
 ├───┼────┼────────┼────────────┼─────┼─────────────┼──┤
 │八    │甲○○  │九十二年九月五日│彰化縣伸港鄉○○村○○路│庚○○    │以足供作為兇器使用之破壞剪│既遂│
 │      │癸○○  │凌晨一時許      │六十六之十二號倉庫      │          │毀壞鐵窗等安全設備後，由一│    │
 │      │        │                │                        │          │人入內竊取，另一人在外把風│    │
 │      │        │                │                        │          │，共竊得蒜頭一千台斤（價值│    │
 │      │        │                │                        │          │約三萬五千元）。          │    │
 ├───┼────┼────────┼────────────┼─────┼─────────────┼──┤
 │九    │癸○○  │九十二年九月九日│彰化縣伸港鄉○○路一七○│辰○○    │徒手入內竊取蒜頭三百台斤（│既遂│
 │      │        │凌晨五時三十分許│之三號倉庫              │          │價值約一萬二千元）。      │    │
 │      │        │                │                        │          │                          │    │
 ├───┼────┼────────┼────────────┼─────┼─────────────┼──┤
 │十    │癸○○  │九十二年九月九日│彰化縣伸港鄉○○路一六一│卯○○    │以徒手竊取曝曬於廣場上之蒜│既遂│
 │      │        │下午一時許      │之六號前廣場            │          │頭二百台斤（價值約七千元）│    │
 │      │        │                │                        │          │。                        │    │
 ├───┼────┼────────┼────────────┼─────┼─────────────┼──┤
 │十一  │癸○○  │九十二年九月二十│彰化縣伸港鄉○○路一四四│丙○○    │以徒手毀壞窗戶之安全設備後│既遂│
 │      │        │九日中午十二時許│之五號住宅              │          │，即踰越窗戶入內竊取現金四│    │
 │      │        │                │                        │          │千一百多元及摩托羅拉牌手機│    │
 ││        │                │                        │          │二支（價值不詳）。        │    │
 ├───┼────┼────────┼────────────┼─────┼─────────────┼──┤
 │十二  │癸○○  │九十二年九月二十│彰化縣伸港鄉○○路一四四│黃冠霖    │由癸○○踰越窗戶之安全設備│未遂│
 │      │壬○○  │九日下午一時許  │之五號住宅              │          │進入屋內，壬○○則在外把風│    │
 │      │        │                │                        │          │，癸○○原欲搬取電腦，但經│    │
 │      │        │                │                        │          │壬○○表示竊取該物無用，又│    │
 │      │        │                │                        │          │未能搜獲其他財物，乃行竊未│    │
 │      │        │                │                        │          │遂先行離去。              │    │
 ├───┼────┼────────┼────────────┼─────┼─────────────┼──┤
 │十三  │癸○○  │九十二年九月三十│彰化縣伸港鄉○○路一四四│黃冠霖    │由癸○○踰越窗戶之安全設備│未遂│
 │      │壬○○  │日下午一時許    │之五號住宅              │          │進入屋內，壬○○則在外把風│    │
 │      │        │                │                        │          │，但於搜尋財物之際，遭屋主│    │
 │      │        │                │                        │          │察覺致未能竊盜財物得手。  │    │
 ├───┼────┼────────┼────────────┼─────┼─────────────┼──┤
 │十四  │癸○○  │九十二年十月八日│彰化縣和美鎮○○路五二五│寅○      │趁大門未上鎖，入內徒手竊取│既遂│
 │      │        │上午十一時許    │號住宅                  │          │金牌二面（價值約三千五百五│    │
 │      │        │                │                        │          │十一元）。                │    │
 ├───┼────┼────────┼────────────┼─────┼─────────────┼──┤
 │十五  │癸○○  │九十二年十月十日│彰化縣和美鎮○○路五二五│寅○      │趁大門未上鎖，入內徒手竊取│既遂│
 │      │        │下午二時許      │號住宅                  │          │金牌四面（價值約三千三百一│    │
 │      │        │                │                        │          │十六元）。                │    │
 ├───┼────┼────────┼────────────┼─────┼─────────────┼──┤
 │十六  │癸○○  │九十二年十月十一│彰化縣伸港鄉○○路一三五│丁○○    │趁小門未上鎖，入內徒手竊取│既遂│
 │      │        │日凌晨四時十分許│號「泉安宮」            │          │金牌二面、紅包袋一個（內有│    │
 │      │        │                │                        │          │現金一千二百元）。        │    │
 ├───┼────┼────────┼────────────┼─────┼─────────────┼──┤
 │十七  │癸○○  │九十二年十月十一│彰化縣伸港鄉○○路一九七│戊○○    │趁大門未上鎖，入內徒手竊取│既遂│
 │      │        │日上午八時許    │之一號住宅              │          │金牌十四面（價值約九千六百│    │
 │      │        │                │                        │          │四十二元）。              │    │
 └───┴────┴────────┴────────────┴─────┴─────────────┴──┘
